Inventaris van het digitaal duplicaat van het microfichebestand van het archief Doop-, Trouw- en Begraafboeken (DTB) van Suriname, 1662-1838
Nationaal Archief, Den Haag
Digitaal Duplicaat: Microfiches Doop-, Trouw- en Begraafboeken (DTB) van Suriname
DTB Suriname
1662-1828
DD148
1 inventarisnummers.
Microfiches
Nationaal Archief, Den Haag
Burgerlijke Stand in Suriname
Raden van Politie in Suriname
Hof van Politie en Criminele Justitie
Hof van Politie / Gecommitteerden tot de Huwelijkse Zaken
Hervormde Kerk in Paramaribo, Beneden- en Boven Commewijne, Perica en Trorahica
Evangelisch-Lutherse Gemeente
Rooms-Katholieke Kerk
Portugees-Joodse Gemeente
Hoogduits-Joodse Gemeente
Evangelisch-Broederkerk
Kerkmeesters in Paramaribo, Beneden-Commewijne en Cottica-Perica
Boekhouder van de kerk in Paramaribo
Wees-en Boedelkamer
Het archief bevat registers met aangiften tot ondertrouw en aantekeninglijsten van huwelijken, gedaan ten overstaan van Raden van Politie; geboorteakten en akten van doop en huwelijk, evenals overlijdensregisters van de diverse kerkgenootschappen (inclusief de Joodse natie) in Suriname over de periode 1662-1838. Tevens omvat het stukken over lidmaten van de Evangelische Broedergemeente, afdrachten aan de kerk (speciaal bij begrafenissen) en scheidingen van tafel en bed. Het originele archief berust in het Nationaal Archief van Suriname. Beschikbaarstelling via website d.m.v. scans van microfiches.
Archiefvorming
Geschiedenis van de archiefvormer
Kerkgerechtigheid voor Begraven
De verplichting tot het betalen van 'kerkegerechtigheid' voor begraven enz. was door het koloniaal bestuur geregeld. Bij de aanvang van de achttiende eeuw gold de regeling van het plakkaat van 11 januari 1696, waarbij gelast werd dat kennisgeving van overlijden zou moeten geschieden aan de kerkmeesters in de divisies, die ten behoeve van de kerk het recht van de doden zouden ontvangen. In 1729 en later werd dit plakkaat gerenoveerd.
Bij resolutie van 26 januari 1732 bepaalden gouverneur en politieke raden, dat de ingezetenen van de divisie van Boven-Commewijne opgaaf van gestorvenen en betaling van de kerkegerechtigheid zouden moeten doen aan de kerkmeester van de divisie van Beneden-Commewijne; een resolutie van 24 juli 1732 gaf een dergelijke regeling voor Thorarica, Para- en Pauluskreek, die tot het ressort van de kerkmeester te Paramaribo werden gebracht.
Aan de kerkmeester te Paramaribo werd bij resolutie van gouverneur en politieke raden van 21 januari 1741 een boekhouder-kassier toegevoegd, die voortaan belast zou zijn met de ontvangst van de kerkegerechtigheid.
De Burgerlijke Stand
De instelling van de burgerlijke stand geschiedde in de kolonie in het jaar 1828 volgens publicatie van 5 maart 1828 (Gouvernementsblad van Suriname, nr. 3). Bij publicatie van 25 juli 1843 (Gouvernementsblad van Suriname, nr. 6) werd gelast, dat de geboorte- en doopregisters tot en met het jaar 1828, bij de verschillende kerkgenootschappen voorhanden, naar de burgerlijke stand zouden worden overgebracht.
Geschiedenis van het archiefbeheer
Het archief is op 12 april 2010 overgedragen aan de Republiek Suriname. De originelen berusten vanaf die datum bij het Nationaal Archief van Suriname.
De verwerving van het archief
De rechtstitel is (nog) onbekend
Inhoud en structuur van het archief
1.05
Inhoud
In het oud archief van de burgerlijke stand zijn bijeengebracht de registers, waarin melding wordt gemaakt van geboorte, doop, ondertrouw, huwelijk, overlijden of begraven in de kolonie Suriname. De verzameling omvat volgens de orde waarin zij hier is beschreven: 1. de burgerlijke (onder)trouwboeken; 2. de kerkboeken, waarin aantekening is gehouden van geboorte, doop, huwelijk en overlijden; 3. de financiële registers, o.a. bevattend de posten wegens ontvangst van begrafenisrecht.
Aanwijzingen voor de gebruiker
Openbaarheidsbeperkingen
Volledig openbaar
Materiële beperkingen
Andere toegang
Deze inventaris is eerder verschenen in het Verslag omtrent 's Rijks Oude Archieven (VROA) 1916, deel I, bijlage XII.
Aanvraaginstructie
Van de documenten die in deze archiefinventaris zijn beschreven, kunnen de originelen niet geraadpleegd worden. Deze zijn overgedragen aan het Nationaal Archief van Suriname te Paramaribo, ter opneming en blijvende bewaring in de nationale archiefbewaarplaats van Suriname.
Verwant materiaal
Beschikbaarheid van kopieën
Afgescheiden archiefmateriaal
Voor overige archieven betreffende de Nederlandse West-Indische bezittingen, zie toegangsnrs. 1.05.08.01 tm. 1.05.08.03; 1.05.10.01 tm. 1.05.10.10; en de nrs. 1.05.11.01 tm. 1.05.11.19.
Beschrijving van de series en archiefbestanddelen
- Registers van aangiften tot ondertrouw, gedaan ten overstaan van raden van politie., 1742-1817; 1-6; 6 delen
  - Gereformeerden, 1747 - 1766 apr., 1
    Dit inventarisnummer is alleen als kopie te raadplegen.
    In dit deel komen ook voor aangiften tot ondertrouw bij welke een van de partijen non-conformist was. Dergelijke aangiften zijn eveneens te vinden in inv.nr. 3. Met later vervaardigde alfabetisch naamwijzer van bruidegoms.
  - Gereformeerden, 1766 mei - 1801, 2
    Met later vervaardigde alfabetisch naamwijzer van bruidegoms.
  - 'Non-conformisten' (Luthersen, Roomsen enz.), 1742 - 1767, 3
    Zie de aantekening bij inv.nr. 1.
    Met later vervaardigde onvolledige alfabetisch naamwijzer van bruidegoms.
  - 'Non-conformisten', 1768 - 1817, 4
    Sedert 1770 is bij de akten van ondertrouw aantekening gehouden van de huwelijksvoltrekking. Met later vervaardigde alfabetisch naamwijzer van bruidegoms.
  - Joden, 1742 - 1778 mei, 5
    Bij de akten van ondertrouw is aantekening gehouden van de huwelijksvoltrekking.
  - Joden, 1778 juni - 1817, 6
- Aantekeningregister van huwelijken tussen Joden gesloten, ten overstaan van raden van politie., 1735-1742; 7; 1 deel
- Staat van aangiften tot ondertrouw en van huwelijken, voltrokken door Gecommitteerden tot de Huwelijkse Zaken uit het Hof van Politie., 1816-1827; 8; 1 deel
- 'Generael Kerckeboek van Suriname', bevattend inschrijving van gedoopten, getrouwden en aangenomen lidmaten door de Nederduitse en Franse predikanten van de Hervormde Kerk in 'Paramaribo, Beneden- en Boven-Commewijne, Perica en Trorahica'., 1687-1730; 9; 1 deel
  Over 1687-1725 is dit deel een afschrift van de originele kerkboeken.
- 'Generael Kerckeboeck van Suriname', bevattend afschriften van akten van doop door de Nederduitse en Franse predikanten van de Hervormde Kerk in 'Paramaribo, Beneden-Commewijne, Cottica en Perica'., 1770-1799; 10-11; 2 delen
  - 1770 - 1792, 10
    Met alfabetisch naamwijzer.
  - 1793 - 1799, 11
- Register van akten van doop, huwelijk en aanneming van lidmaten door de predikanten van de Hervormde Kerk., 1799-1802; 12; 1 deel
- Register van gedoopten in de Hervormde Kerk., 1824-1828; 13; 1 deel
  Met later vervaardigde alfabetische naamwijzer.
- Doopregister van de Evangelisch-Lutherse Gemeente., 1743-1828; 14-15; 2 delen
  - 1743 - 1809, 14
    Over 1743-1775 is dit deel een afschrift naar het originele doopregister. Met alfabetisch naamwijzer.
  - 1819 - 1828, 15
- Doopregister en overlijdensregister van de Rooms-Katholieke Kerk., 1786-1830; 16-17; 2 delen
  - 1786 - 1822, 16
    Met later vervaardigde alfabetische naamwijzer op het doopregister over 1787-1829.
  - 1823 - 1830, 17
- Geboorteregister van de Portugees-Joodse Gemeente., 1777-1828; 18; 1 deel
  Met alfabetische naamwijzer.
- Overlijdensregister van de Portugees-Joodse Gemeente., 1777-1827; 19; 1 deel
- Geboorteregister van de Hoogduits-Joodse Gemeente., 1773-1833; 20; 1 deel
- Overlijdensregister van de Hoogduits-Joodse Gemeente., 1773-1838; 21; 1 deel
- Staat van lidmaten van de Evangelische Broedergemeente, gedoopt 1779-1828, met vermelding van overlijden., Opgemaakt 1844; 22; 1 deel
  Zie voor transcripties 1.05.20 in inventarissenkast.
  Niet raadpleegbaar
- Rekeningen van kerkmeesters in Paramaribo, in Beneden-Commewijne en in Cottica-Perica, o.a. wegens ontvangst van kerkegerechtigheid voor begraven., 1723-1740; 23; 1 band
- Afschrift van inv.nr. 23., 1908; 23A; 1 deel
- Grootboek van de boekhouder van de kerk in Paramaribo wegens ontvangst van kerkegerechtigheid, o.a. voor begraven en bekendmaking van overlijden., 1752-1827; 24-34; 11 delen
  - 1752 - 1756, 24
  - 1757 - 1765, 25
  - 1766 - 1776, 26
  - 1777 - 1781, 27
  - 1782 - 1785, 28
  - 1786 - 1789, 29
  - 1790 - 1801, 30
  - 1802 - 1810 apr., 31
  - 1810 mei - 1817 apr. 17, 32
  - 1817 apr. 17 - 1827, 33
  - Alfabetische naamwijzer op inv.nr. 33, 34
- Journaal van ontvangst van kerkegerechtigheid o.a. wegens begraven, volgens de kerkboeken van Paramaribo, Commewijne en Cottica-Perica., 1756-1827; 35-38; 4 delen
  - 1756 - 1763, 35
  - 1766 - 1774 juli, 36
  - 1774 sep. - 1782, ---
    Aan dit deel ontbreken pagina's 1-4 en 67-118 (1776 november-1778 november). Voorheen inventarisnummer 37, is geworden inv.nr. 46.
  - 1814 - 1827, 38
- Grootboek van ontvangst van kerkegerechtigheid in Cottica-Perica o.a. wegens begraven., 1740-1753; 39; 1 deel
- Aantekeningenregister van overledenen te Paramaribo, gehouden door de doodgraver voor het kantoor van de kerkegerechtigheid., 1823-1826; 40; 1 deel
- Alfabetische staat van overledenen in Suriname aangegeven ten kantore van de kerkegerechtigheid, met vermelding van ontvangst van de kerkegerechtigheid wegens begraven., 1828-1829; 41; 1 deel
- Journaal van inschulden wegens begrafenisrecht., 1828-1831; 42; 1 deel
- Condemnaties door het Hof van Politie en Criminele Justitie tot nakoming van akten van scheiding van tafel en bed., 1795-1801; 43; 1 band
- Alfabetische staat van geborenen van de Portugees-Israëlitische Gemeente over 1727-1777 en 1662-1723., 44; 1 deel
- Register van overledenen, aangegeven ter Wees- en Boedelkamer., 1758-1785; 45; 1 deel
- Journaal van ontvangst van kerkegerechtigheid o.a. wegens begraven, volgens de kerkeboeken van Paramaribo, Commewijne en Cottica-Parica., 1774-1802; 46; 1 deel
  Nummer 37 van de inventaris in Verslagen omtrent 's Rijks Oude Archief (VROA) 1916 is komen te vervallen door dit nummer.